【裁判字號】    89,抗,245
【裁判日期】    890515
【裁判案由】    沒入保證金
【裁判全文】
台灣高等法院刑事裁定                              八十九年度抗字第二四五號
    抗  告  人
    即  具保人  乙○○
    被      告  甲○○
右列抗告人因沒入保證金案件，不服台灣板橋地方法院中華民國八十九年五月十五日
裁定（八十九年度聲字第一○六○號）提起抗告，本院裁定如左：
    主  文
抗告駁回。
    理  由
一、本件抗告意旨略以：抗告人所具保之被告甲○○前接獲台灣板橋地方法院檢察署
    八十九年執字第一三六六號通知，應於民國八十九年三月二十二日前往執行後，
    惟因甲○○前因患有關節炎、憂鬱症等病狀，已定期於台安醫院繼續追蹤門診多
    年，茲因本刑事案件纏訟多年，心力交瘁，病情更有加重之情事，不見好轉，為
    此於通知執行日之前之八十九年三月二十日具狀並附台安醫院診斷證明書乙紙請
    求暫緩執行二個月，裨便甲○○就已排定之健康檢查，徹底檢查身體，期能穩住
    病情，以免身體狀況不能適應獄中生活云云，足見甲○○所為均有向檢察署據實
    陳報，況縱台灣板橋地方法院檢察署不允所請，惟因人民既已向政府機關具體提
    出書面聲請，乃台灣板橋地方法院檢察署亦應予函覆其不允所請之旨，並通知被
    告即刻到案執行，被告亦必遵諭到案執行，裨符法制，乃被告提出聲請後，即日
    日在家及醫院等待前述聲請案件准駁結果之際，實無刑事訴訟法第八十四條所定
    之逃亡或藏匿之情形，且被告甲○○於聲請暫緩執行二個月後，均在醫院作身體
    檢查，且之後甲○○與抗告人從未再接獲臺灣板橋地方法院檢察署另行通知前往
    執行之時間，臺灣板橋地方法院檢察署未依據法院辦理通緝、協尋案件應行注意
    事項踐行法律之程序前，自不能逕對甲○○發布通緝，更無理由沒收抗告人之保
    證金，為此提起抗告云云。
二、經查：抗告人即具保人乙○○前經臺灣板橋地方法院指定保證金額新臺幣（下同
    ）五萬元，由具保人繳納現金後，已將被告甲○○停止羈押。而被告甲○○所涉
    詐欺案件，經本院判處罪刑確定後，經臺灣板橋地方法院檢察署檢察官合法傳喚
    被告於八十九年三月二十二日上午十時到案接受執行，並函知具保人乙○○，請
    其通知或帶同被告（被保人）於上開期日到案接受執行，逾期該被告（被保人）
    如逃匿，即依法沒入保證金五萬元等語，此有本院八十八年度上易字第五一八七
    號刑事判決書一份、臺灣板橋地方法院檢察署送達證書及同署板檢金庚八九執字
    第一三六六號函各一紙附卷可稽，惟被告竟未於上開期日到案接受執行，嗣臺灣
    板橋地方法院檢察署檢察官分別於八十九年三月二十四日及同年月三十日，二次
    簽發拘票拘提被告結果，或因被告行蹤不明或因被告未居住於所陳報之住所地，
    而拘提未獲，此有拘票二紙附卷可稽，是被告逃匿甚為明確，抗告人辯稱：被告
    提出延緩執行聲請後，即日日在家及醫院等待聲請案件准駁結果，並無刑事訴訟
    法第八十四條所定之逃亡或藏匿之情形云云，不足採信。原審以該被告逃匿，依
    刑事訴訟法第一百十八條第一項、第一百二十一條第一項之規定，將原繳納之上
    開保證金沒入，核無不合。本件抗告，並無理由，應予駁回。
三、據上論結，應依刑事訴訟法第四百十二條，裁定如主文。
中    華    民      國    八十九  年        七        月      十七      日
                            臺灣高等法院刑事第十五庭
                                審判長法  官  房  阿  生
                    法  官  胡  泉  田
                                      法  官  雷  元  結
右正本證明與原本無異。
不得再抗告。
                                      書記官  梁  雅  華
中    華    民    國    八十八    年        七        月      二十      日


司法院資訊處製作；財團法人民間司法改革基金會備份。
